臺灣高雄地方法院刑事判決　　　　　　　　　　　　九十三年度簡上字第六三一號
　　上　訴　人　臺灣高雄地方法院檢察署檢察官
　　被　　　告　甲○○
右上訴人因被告傷害案件，不服本院九十三年度簡字第三七八七號中華民國九十三年
八月十日第一審判決（起訴案號：臺灣高雄地方法院檢察署九十三年度偵字第八四三
二號），提起上訴，本院判決如左：
      主      文
上訴駁回。
      事實及理由
一、本案經本院審理結果，認原審判決認事用法及量刑均無不當，應予維持，並引用
    原審判決書記載之事實、證據及理由（如附件）。
二、檢察官循告訴人丁○○○之聲請，上訴意旨以被告甲○○持鐵棒椅子毆打告訴人
    丁○○○，造成告訴人傷害非輕，且迄未道歉或賠償，指摘原審認定不當及量刑
    過輕。然查：
  (一)被告固然陳稱：九十二年十一月十日下午三時，與告訴人、乙○○及其他兩、三
    名不詳姓名年籍之人，在高雄市○○區○○街六十四號前小公園內玩老鼠牌，但
    因告訴人偷看別人的牌，其要求告訴人不要玩，告訴人不肯，後來其要拉一張椅
    子坐時，告訴人從旁與其拉扯椅子，所以自己跌倒受傷，其並未出手或拿椅子打
    告訴人，其與告訴人拉扯中尚有其他六、七名不詳姓名之人在場，當時不知道配
    偶李田炎凰亦在場，後來才得知，因李田炎凰中風，一手一腳活動不便，當時亦
    無法將其兩人拉開等語。且聲請本院訊問證人即其配偶李田炎凰結證稱：其當天
    亦在場，距離被告與告訴人等人玩牌處約三公尺，見到玩牌結束後，被告拉椅子
    要坐，告訴人說椅子是伊的，兩人拉扯椅子，拉扯中，告訴人連人及椅子跌倒在
    地，額頭左側撞到椅腳，約三分鐘後，告訴人表示伊在流血等語（見本院九十三
    年十一月十日審理筆錄）。
  (二)惟證人即被告供承本件發生時在場之乙○○結證稱：九十二年十一月十日下午三
    時，其與被告、告訴人，在高雄市○○區○○街六十四號前小公園內玩老鼠牌，
    因為被告認為告訴人偷看他人的牌，不讓告訴人玩，兩人發生爭吵，後來又為是
    否要換位置玩牌，兩人為搶一張椅子，而拉扯該張椅子，被告搶到該張鐵製椅子
    後以其中一支椅腳打告訴人頭部，告訴人頭部因而流血，本件發生當時李田炎凰
    並未在場，係事情發生後，告訴人已流血時才走過來等語（見本院九十三年十一
    月十日審理筆錄）。證人乙○○所證本件發生時其在場及被告、告訴人等人玩牌
    經過情形，與被告所供一致，且為被告所是認，足見證人乙○○於本件發生時確
    實在場，而有親見被告、告訴人等人玩牌及告訴人受傷經過情形至明。
  (三)互核證人乙○○與李田炎凰所證告訴人受傷緣由，則有究係告訴人遭被告所持椅
    腳所傷或自行跌倒撞倒椅子之歧異。若果如被告及證人李田炎凰所稱證人李田炎
    凰當時在場，其即使因行動不便而無法出面阻止本件發生，但與人發生紛爭者既
    係其配偶，衡情其應可以出言方式表達意見，但其竟未為此而未置一詞，致使被
    告當時亦對於其配偶在場一節，毫無所悉，顯與常情有違，故證人李田炎凰當時
    是否在場而親見，不無疑問；況且，本件發生地點係公園，係一戶外之處所，當
    時在公園之人未必均親見公園中所發生之情事，故即使證人李田當時確實在公園
    中，但其所在位置未必接近本件發生之處而得以目視發生情形，導致其縱使出言
    表達意見，但未為被告所聞見，導致被告對於其當時在該處毫不知情，則其確有
    可能因距離或公園內其他物品之故而未必親見本件之發生；再者，證人乙○○又
    明確證稱證人李田炎凰本件發生時並未在場等語，復可佐證證人李田炎凰當時可
    能並未在得以親見本件發生情形之處。是以，證人李田炎凰於本件發生時究否確
    實在場而親見，顯然有疑，故其證言自難採信。況且，證人李田炎凰與被告為配
    偶關係，其所為證言難免有偏頗被告之情事，而被告確持椅子毆擊告訴人頭部，
    已如前述。綜上各節，證人李田炎凰之證詞，尚難為有利被告之認定已明。
  (四)再證人乙○○所證本件發生經過及告訴人受傷情形，於偵查及本院審理中均屬一
    致（見偵查卷第二三頁），且與告訴人指述並無二致，又與告訴人所提高雄醫學
    大學附設中和紀念醫院診斷證明書所載及照片所示之傷害情形並無矛盾（見發查
    卷），故證人乙○○之證言足認與事實相符而得以採信，是足認被告確有持椅腳
    毆擊告訴人頭部一節。基此，被告所辯，不足採信。
  (五)本院審酌被告僅因玩牌細故即進而毆打告訴人之犯罪動機，告訴人係二十四年九
    月十二日生，年已六十餘歲，被告於行為時手持椅腳毆擊告訴人頭部，造成告訴
    人頭部所受傷勢非輕，復參酌被告犯罪後未坦承犯行，犯後態度非佳，且未能與
    告訴人商談達成和解等一切情狀，原審科處被告拘役四十日，並諭知易科罰金之
    折算標準，其認事用法均無違誤，量刑亦屬妥當，檢察官循告訴人之上訴非有理
    由，應予駁回。
據上論斷，應依刑事訴訟法第四百五十五條之一第一項、第三項、第三百六十八條第
、三百七十三條，判決如主文。
本案經檢察官陳丙○○到庭執行職務。
中      華      民      國    九十三    年    十一      月     三十     日
                                  臺灣高雄地方法院刑事第十四庭
                                      審判長法  官  陳銘珠
                                            法  官  林瑋桓
                                            法  官  洪乙心
右正本證明與原本無異。
不得上訴。
                                            書記官  黃進遠
中      華      民      國    九十三    年    十一      月     三十     日
